# 求助陈版：由第三方提供保证的应收账款如何计提坏账

提问人：浙江 S 彭于晏 时间：2021-05-31 16:53:21
由第三方提供保证的应收账款如何计提坏账，坏账计提比例是否需要考虑信保而所有下降和区别其他应收账款计提比例？信保赔付金额冲应收还是进入营业外收入？

回答人：chenyiwei
对于由债务人的关联方提供的担保，或者债务人聘请担保机构提供的担保，可以在测算应收款项的可收回金额时，将该因素纳入考虑。
但如果是债权人自行投保信用保险，则在计提坏账时不考虑该项保险的影响，而是单独确认一项金融工具（信用风险缓释工具）处理。
参考：《中审众环研究 2020 》之“问题4-1-80（应收账款由第三方提供保证的，坏账准备如何计提）”。